【裁判字號】    90,交抗,411
【裁判日期】    901130
【裁判案由】    違反道路交通管理處罰條例
【裁判全文】
臺灣高等法院刑事裁定                              九十年度交抗字第四一一號
    抗告人即
    受處分人  甲○○
右抗告人因違反道路交通管理處罰條例案件，不服台灣台北地方法院中華民國九十年
九月二十四日裁定（九十年度交聲字第四七七號），提起抗告，本院裁定如左：
    主  文
抗告駁回。
    理  由
一、本件抗告意旨略以：抗告人已於原審述明停車處為白線非紅線或黃線區域，足證
    抗告人無違規犯意；抗告人係因信四路一銀違規佔用道路，始受迫將車停於路邊
    ，此足證一銀嚴重佔用道路，抗告人並無犯意；又拖吊時，警員未在「車門彌封
    單」上簽名，嚴重違反行政程序法第一百一十條云云。
二、按橋樑、隧道、障礙物對面、鐵路平交道、人行道、行人穿越道、快車道等處，
    不得臨時停車，道路交通安全規則第一百十一條第一款定有明文；又汽車駕駛人
    在禁止臨時停車處所停車者，處新台幣（下同）六百元以上一千二百元以下罰鍰
    ，道路交通管理處罰條例第五十六條第一項第一款定有明文。
三、經查本件抗告人即受處分人甲○○於民國九十年二月十四日晚上八時二十三分許
    ，將車號ＳＩ─一一七七號自用小客車停放在基隆市○○路○○道上，為基隆市
    警察局交通隊警員莊延彰以拍照之方式存證，並以抗告人有違反道路交通管理處
    罰條例第五十六條第一項第一款規定之行為掣單舉發。嗣抗告人於舉發通知單上
    所載應到案日期前申訴，經原處分機關函請舉發機關調查結果，仍認抗告人有上
    開違規行為而依道路交通管理處罰條例第五十六條第一項第一款之規定於九十年
    五月十六日以北市裁三字第車裁二二─ＲＡ0000000號裁決書裁處受處分
    人罰鍰六百元。
四、原審法院訊據抗告人甲○○雖坦承於右開時地停車之事實不諱，惟矢口否認有違
    規行為，辯稱：右開車輛未全部停於快車道上，只是受迫於信四路一銀哨船頭分
    行違規佔用路邊白線空間所致，為何一銀改建工程違規佔用白線未加以處理﹖且
    拖吊時，警員未在「車門彌封單」上簽名，嚴重違反行政程序法云云，然查：右
    開違規事實，業經舉發警員莊延彰於原審到庭證述無訛，並有違規照片及現場照
    片各二張在卷為憑，抗告人於聲明異議狀內既坦承未全部停於快車道上，顯見違
    規地點係快車道無誤，且依違規照片抗告人所有右開車輛已有一半車身超越路面
    邊線，有妨害道路通行之情形，自屬在快車道上停車；又一銀哨船頭分行施工佔
    用路邊，是否有違反相關建築或交通法令﹖舉發機關有無舉發﹖均與受處分人之
    違規行為無涉；再縱或一銀哨船頭分行施工架起圍籬，抗告人亦不能因此而可在
    快車道上停車，否則，道路交通管理處罰條例第五十六條第一項第一款、道路交
    通安全規則第一百十一條第一款之規定，即無規範之意義；末依行為時違反道路
    交通管理事件統一裁罰標準及處理細則第二十一條規定，交通勤務警察或依法令
    執行交通稽查任務人員得將其移置適當場所，並依規定收取移置費，受處分人於
    違規時，既不在場，舉發警員自得依法予以拖吊，且舉發警員是否在「車門彌封
    單」上簽名，並不影響抗告人違規行為之成立。從而，抗告人所辯，尚難遽以採
    信。本件事證明確，抗告人之違規行為堪以認定。原審因認原處分機關依道路交
    通管理處罰條例第五十六條第一項第一款之規定從輕裁處受處分人罰鍰六百元，
    核無違誤，乃裁定駁回抗告人在原審之異議，經核原裁定認事用法，尚無違誤。
    抗告人仍執前詞指摘原裁定不當，為無理由，應予駁回。
據上論結，應依道路交通案件處理辦法第二十六條，刑事訴訟法第四百十二條，裁定
如主文。
中    華    民    國      九十      年      十一      月      三十      日
                              臺灣高等法院刑事第八庭
                                  審判長法  官  陳  祐  治
                                        法  官  沈  宜  生
                                        法  官  楊  炳  禎
右正本證明與原本無異。
不得再抗告。
                                        書記官  廖  素  花
中    華    民    國      九十      年      十二      月        三      日


司法院資訊處製作；財團法人民間司法改革基金會備份。
